【裁判字號】    99,裁,715
【裁判日期】    990325
【裁判案由】    營業稅
【裁判全文】
最  高  行  政  法  院  裁  定
                                       99年度裁字第715號
聲  請  人  英屬維京群島商．銀鯨股份有限公司台灣分公司
代  表  人  甲○○
訴訟代理人  林昇平
            李佳華
上列聲請人因與相對人財政部臺北市國稅局間營業稅事件，對於
中華民國98年10月29日本院98年度裁字第2607號裁定，聲請再審
，本院裁定如下：
    主  文
再審之聲請駁回。
再審訴訟費用由聲請人負擔。
    理  由
一、按當事人對於本院所為裁定聲請再審，必須原裁定具有行政
    訴訟法第273條第1項、第2項所列情形之一者，始得為之。
    而行政訴訟法第273條第1項第1款所謂「適用法規顯有錯誤
    」，係指原裁判所適用之法規與該案應適用之現行法規相違
    背，或與解釋判例有所牴觸者而言（本院62年判字第610號
    判例參照），至於法律上見解之歧異，聲請人對之縱有爭執
    ，要難謂為適用法規顯有錯誤，而據為再審之理由。
二、本件聲請人對本院98年度裁字第2607號裁定（下稱原確定裁
    定），聲請再審，再審意旨略為：聲請人於提起上訴時，即
    於上訴狀陳明「原判決漏未斟酌相對人在租賃定性漏未減除
    上訴人（按即聲請人）實際支付營業稅額新臺幣（下同）6,
    267,199元，逕予補徵營業稅額6,267,199元，違反租稅法定
    主義稅捐債務(稅基)最大負擔，有違背法令之情。」「原判
    決漏未斟酌相對人援引本院87年7月份第1次庭長評事聯席會
    議決議關於營業稅法第51條第5款虛報進項稅額者之規定，
    逕為本件營業稅法第51條第3款短漏報銷售額者，有判決違
    背法令之情事。」「原判決漏未斟酌聲請人已善盡租稅協力
    義務，逕課聲請人稅捐稽徵法第44條唯一最高5%之行為罰，
    自有違背法令之情。」「原判決漏未斟酌相對人對本件裁罰
    量度，苛重於同質之其他案件(臺中高等行政法院94年度訴
    字第510號判決)，有違背法令之情。」顯已就原判決違背法
    令之處，具體指摘，惟原確定裁定逕為上訴不合法，裁定駁
    回，已違反行政訴訟法第249條第1項前段之規定等語。經核
    其係以與原確定裁定關於有無合法表明上訴理由之歧異法律
    見解，對原確定裁定為爭執，要難據為再審之理由。是本件
    再審之聲請，顯無再審理由，應予駁回。
三、據上論結，本件聲請為無理由。依行政訴訟法第283條、第
    278條第2項、第104條、民事訴訟法第95條、第78條，裁定
    如主文。
中    華    民    國    99    年    3     月    25    日
                    最高行政法院第五庭
                        審判長法官  黃  璽  君
                              法官  鄭  小  康
                              法官  鄭  忠  仁
                              法官  吳  東  都
                              法官  陳  金  圍
以  上  正  本  證  明  與  原  本  無  異
中    華    民    國    99    年    3     月    25    日
                              書記官  郭  育  玎


司法院資訊處製作；財團法人民間司法改革基金會備份。
